【裁判字號】    99,訴,586
【裁判日期】    990823
【裁判案由】    違反毒品危害防制條例
【裁判全文】
臺灣嘉義地方法院刑事判決               99年度訴字第586號
公  訴  人  臺灣嘉義地方法院檢察署檢察官
被      告  甲○○
上列被告因違反毒品危害防制條例案件，經檢察官提起公訴（九
十九年度毒偵字第一００九號），被告於準備程序中就被訴事實
為有罪之陳述，經本院合議庭裁定由受命法官改依簡式程序審理
，判決如下：
    主  文
甲○○施用第一級毒品，處有期徒刑捌月。
    犯 罪 事 實
一、甲○○前因施用毒品案件，經臺灣高雄地方法院以九十四年
    度毒聲字第二五二號裁定送觀察勒戒後，認有繼續施用毒品
    之傾向，再由臺灣高雄地方法院以九十四年度毒聲字第一六
    ０三號裁定令入戒治處所施以強制戒治一年，嗣認無繼續強
    制戒治之必要，而於民國九十五年三月十四日執行完畢釋放
    ，並經臺灣高雄地方法院檢察署檢察官於同年四月十日以九
    十五年度戒毒偵字第一八二號為不起訴處分確定。又因竊盜
    案件，經本院以九十六年度嘉簡字第一０五九號判決判處有
    期徒刑六月確定，因施用毒品案件，經本院以九十六年度訴
    字第五九０號判決判處有期徒刑三月、以九十六年度訴字第
    六九三號判決判處有期徒刑七月、以九十六年度訴字第六一
    六號判決判處有期徒刑六月、以九十六年度訴字第七五四號
    判決判處有期徒刑七月、七月，分別確定在案，上揭六罪並
    經本院裁定應執行有期徒刑二年八月確定，甲○○於九十九
    年二月九日假釋出監，假釋尚未期滿。詎仍不知悔改，於強
    制戒治執行完畢釋放後五年內，基於施用第一級毒品海洛因
    之犯意，於九十九年六月十五日採尿時回溯九十六小時內某
    時，在新竹市某公園內，以將海洛因摻水置入針筒內注射人
    體之方式，施用海洛因一次。嗣因甲○○為假釋付保護管束
    之人，於九十九年六月十五日前往臺灣嘉義地方法院檢察署
    接受採尿，檢驗結果呈嗎啡（海洛因代謝物）陽性反應，始
    知悉上情。
二、案經臺灣嘉義地方法院檢察署檢察官自動檢舉偵查起訴。
    理  由
一、本件係經被告甲○○於準備程序當庭表示認罪，而經本院裁
    定以簡式審判程序加以審理，則依據刑事訴訟法第二百七十
    三條之二、同法第一百五十九條第二項之規定，不適用傳聞
    法則有關限制證據能力之相關規定，合先敘明。
二、上揭犯罪事實，業據被告甲○○於本院審理時坦承不諱，且
    被告於九十九年六月十五日前往臺灣嘉義地方法院檢察署採
    尿送驗結果，確呈嗎啡陽性反應（海洛因係由嗎啡經化學合
    成而製得，經施用進入人體後，因代謝而分解又生成嗎啡，
    因此施用海洛因後，由尿液檢驗結果仍為嗎啡反應，屬科學
    上合理之現象）等情，有臺灣檢驗科技股份有限公司濫用藥
    物檢驗報告（檢體編號：000000000號）、臺灣嘉義地方法
    院檢察署受保護管束人尿液檢體監管紀錄表各一份在卷可稽
    。是上開補強證據，已足資擔保被告前述自白之真實性，核
    與事實相合，可信為真實。又被告前因施用毒品案件，經臺
    灣高雄地方法院以九十四年度毒聲字第二五二號裁定送觀察
    勒戒後，認有繼續施用毒品之傾向，再由臺灣高雄地方法院
    以九十四年度毒聲字第一六０三號裁定令入戒治處所施以強
    制戒治一年，嗣認無繼續強制戒治之必要，而於九十五年三
    月十四日執行完畢釋放，並經臺灣高雄地方法院檢察署檢察
    官於同年四月十日以九十五年度戒毒偵字第一八二號為不起
    訴處分確定乙情，有臺灣高等法院被告前案紀錄表一份附卷
    足稽，其於強制戒治執行完畢釋放後五年內，再犯本件施用
    毒品案件，依法即應予以追訴處罰。綜上所述，本件事證明
    確，被告犯行洵堪認定，應依法論科。
三、查海洛因為毒品危害防制條例所定之第一級毒品。故核被告
    所為，係犯毒品危害防制條例第十條第一項之施用第一級毒
    品罪；其施用前持有海洛因之低度行為，為施用之高度行為
    所吸收，不另論罪。另公訴意旨雖認被告上揭犯行應依累犯
    之規定加重其刑，惟被告有如犯罪事實欄所載之前案各罪，
    並於九十九年二月九日縮刑假釋付保護管束出監，假釋尚未
    期滿（假釋於九十九年十二月二十四日始期滿），有臺灣高
    等法院被告前案紀錄表一份在卷可參，顯見被告並非在前案
    執行完畢後，五年內再犯本件有期徒刑以上之罪，自與累犯
    規定不符，併予敘明。爰審酌被告曾因施用毒品經裁定觀察
    勒戒及強制戒治，猶未知警惕而再犯本案，足見其未徹底戒
    除施用毒品，惟念及施用毒品本質上係戕害自身健康之行為
    ，尚未嚴重破壞社會秩序或侵害他人權益，且被告坦承犯行
    暨其犯罪之動機、目的、手段、國中肄業之智識程度等一切
    情狀，量處如主文所示之刑，以資儆懲。
據上論斷，應依刑事訴訟法第二百七十三條之一第一項、第二百
九十九條第一項前段，毒品危害防制條例第十條第一項，判決如
主文。
本案經檢察官王振名到庭執行職務。
中    華    民    國    99    年    8     月    23    日
                  刑事第一庭法  官  黃琴媛
以上正本證明與原本無異。
如不服本判決應於收受判決後10日內向本院提出上訴書狀，並應
敘述具體理由；其未敘述上訴理由者，應於上訴期間屆滿後20日
內向本院補提理由書（均須按他造當事人之人數附繕本）「切勿
逕送上級法院」。告訴人或被害人如對於本判決不服者，應具備
理由請求檢察官上訴，其上訴期間之計算係以檢察官收受判決正
本之日期為準。
中    華    民    國    99    年    8     月    23    日
                            書記官  洪敏芳
附錄本判決論罪法條：
毒品危害防制條例第10條
施用第一級毒品者，處 6 月以上 5 年以下有期徒刑。
施用第二級毒品者，處 3 年以下有期徒刑。

司法院資訊處製作；財團法人民間司法改革基金會備份。
